【裁判字號】    97,交聲,142
【裁判日期】    971007
【裁判案由】    違反道路交通管理處罰條例聲明異議
【裁判全文】
臺灣雲林地方法院交通事件裁定         97年度交聲字第142號
移送機關    交通部公路總局嘉義區監理所雲林監理站
異  議  人  甲○○
                    國民
上列受處分人因違反道路交通管理處罰條例案件，不服交通部公
路總局嘉義區監理所雲林監理站民國97年07月07日雲監裁字第裁
72-KAE000427號裁決處分，聲明異議，本院裁定如下：
    主  文
異議駁回。
    理  由
一、聲明異議意旨略以：異議人即受處分人甲○○於民國97年04
    月22日早餐喝完牛奶，再吃高血壓的藥，然後騎機車到斗六
    慈濟醫院拿藥，不知為什麼到慈濟醫院門口發生車禍酒後就
    昏迷了，確定沒有喝酒，請求准予撤銷交通部公路總局嘉義
    區監理所雲林監理站，依違反道路交管理事件裁決吊扣駕駛
    執照12個月，施以道安講習之處分等語。
二、按汽車駕駛人飲用酒類或其他類似物後，其吐氣所含酒精濃
    度超過每公升0.25毫克，不得駕車；駕駛汽車經測試檢定酒
    精濃度超過標準，處汽車駕駛人罰鍰15,000元以上60,000元
    以下，並當場移置保管該汽車及吊扣駕駛執照1 年；因而肇
    事致人受傷者，並吊扣駕駛執照2 年；致人重傷或死亡者，
    吊銷其駕駛執照，並不得再考領，道路交通安全規則第114
    條第2 款、道路交通管理處罰條例第35條第1 項第1 款分別
    定有明文。汽車駕駛人有第35條第1 項規定之情形，應接受
    道路交通安全講習，同條例第24條第1 項第2 款亦定有明文
    。
三、經查：
(一)、本件異議人於97年04月22日上午07時10分許飲酒後，仍騎乘
    車牌號碼MIO-600 號機車，行經雲林縣斗六市○○路301 號
    前，因酒醉不能安全駕駛，不慎與曾梅櫻所駕駛之車號J6-1
    389 號自用小客車發生碰撞，經送醫救治，於同日經臺大醫
    院雲林分院抽血檢測，發現其血液中酒精濃度高達84.98mg/
    dl，換算呼氣酒精濃度為每公升0.42毫克，異議人因而遭雲
    林縣警察局以其違反道路交通管理處罰條例第35條第1 項第
    1 款規定之行為，當場製單舉發等情，業據車禍當時處理員
    警即證人鐘海龍於本院調查時證述綦詳，並有雲林縣警察局
    雲警交字第KAE000427 號舉發違反道路交通管理事件通知單
    、交通部公路總局嘉義區監理所雲林監理站97年07月07日雲
    監裁字第裁72-KAE000427號裁決書各1 份、臺大醫院雲林分
    院急診檢驗結果在卷可稽，應堪認定。
(二)、異議人因上開交通違規事件，同時涉犯刑法第185 條之3 服
    用酒類，不能安全駕駛動力交通工具而駕駛罪嫌，經警移送
    臺灣雲林地方法院檢察署檢察官偵辦，並由該署檢察官就異
    議人所涉公共危險罪嫌部分以97年度偵字第3797號聲請簡易
    判決處刑，本院斗六簡易庭於97年09月23日，以97年度六交
    簡字第164 號判決判處拘役20日一情，經調閱本院97年度六
    交簡字第164 號全卷核閱無訛，異議人確有飲酒駕車之事實
    亦堪認定。
(三)、異議人固辯稱其並未飲酒，違規當日早晨僅服藥及喝牛奶，
    云云，惟查：
１、案發當時處理員警即證人鐘海龍於本院調查時證稱，雲林縣
    警察局舉發違反道路交通管理事件通知單是我開單，97年04
    月22日上午07點20分左右，勤務中心（通報）雲林路慈濟醫
    院有交通事故有人受傷，奉派到慈濟醫院那邊處理事故，現
    場有一個自小客車駕駛人在現場，傷者（異議人）已經送到
    醫院，我去的時候異議人已經不在現場，經過了解，傷者是
    送到斗六臺大醫院，我是事後請異議人到警局作筆錄，現場
    自小客車駕駛告訴我，機車原本行駛右側車道，到慈濟醫院
    的時候機車要左轉，自小客車發現機車要左轉，就向左側閃
    避，但是仍然在雙黃線發生擦撞，大概08點左右我到臺大醫
    院，那時候異議人已經昏迷不醒，是我出具酒測委託書請醫
    院做酒測，之後我到臺大醫院病歷室取得酒測資料等語在卷
    ，而異議人於案發當天經臺大醫院雲林分院抽血檢測結果，
    血液中酒精濃度為84.98mg/dl，有該院檢驗結果在卷可參，
    經本院函詢該院當日檢測流程，及是否有混淆他人血液之可
    能性，該院回覆稱：「經查97年04月22日檢驗血液中酒精濃
    度患者共有5 位，病患甲○○先生送檢體時間為當日早上8
    點，當時只有其做該項檢測，與其他4 位患者送檢體時間相
    距甚遠，且本院做血液中酒精濃度之檢驗試管均有特殊顏色
    ，因此無與他人血液混淆之可能。」有該院97年09月24日臺
    大雲分歷字第0 號函附卷可憑，可排除臺大醫院雲林分院將
    異議人血液與其他人血液混淆致生錯誤之情形。
２、另本院另在異議人服用與其案發當天所服用相同之藥物後，
    請證人鐘海龍當庭對異議人實施酒精濃度呼氣檢測，並請異
    議人在檢測結果上簽名確認，經檢測結果異議人之呼氣中酒
    精濃度為0 ，本院另請證人鐘海龍帶同異議人至財團法人天
    主教若瑟醫院抽血檢測血液中所含酒精濃度，檢測值ㄑ10mg
    /dl ，經電話詢問財團法人天主教若瑟醫院檢驗科主任柯宗
    甫，答稱，異議人檢驗結果為乙醇含量7 點多mg/dl ，但依
    檢驗機器廠商之規定，對外發表結果要高於10mg/dl 才有發
    表數據，否則一律表示為小於10mg/dl ，本件異議人檢驗結
    果小於10mg/dl ，表示異議人血液中酒精濃度為0 （沒有喝
    酒）等語，有卷附酒精濃度測定紀錄表、財團法人天主教若
    瑟醫院檢驗報告單、本院公務電話紀錄在卷可佐，可見異議
    人於服用藥物後，不可能於身體內產生酒精反應，異議人於
    案發當天確實因飲用酒類之故，案發時才可能檢測出體內含
    有酒精甚明，是異議人所辯不足採信。
四、綜上所述，本件異議人酒精濃度超過規定標準仍駕駛車輛之
    交通違規事證明確，原處分機關依據道路交通管理處罰條例
    第35條第1 項第1 款規定及第24條第1 項第2 款規定裁處異
    議人罰鍰吊扣駕駛執照12個月，並施以道安講習，核無不當
    或違法，異議人之異議為無理由，應予駁回。
五、據上論斷，應依道路交通管理處罰條例第87條第2 項、道路
    交通案件處理辦法第19條，裁定如主文。
中    華    民    國    97    年    10    月    7     日
                  交通法庭法  官   李秋瑩
以上正本證明與原本無異。
如不服本裁定，應於裁定送達後5 日內向本院提出抗告狀。 (須
附繕本)
                          書記官  邱明通
中    華    民    國    97    年    10    月    7     日


司法院資訊處製作；財團法人民間司法改革基金會備份。
